臺灣新竹地方法院民事簡易判決  
110年度竹簡字第442號
原      告  李芷芯  
被      告  余家聖  
上列當事人間請求損害賠償事件，經原告提起刑事附帶民事訴訟
，由本院刑事庭裁定移送前來（110年度竹簡附民字第33  號）
，本院於民國110年12月22日辯論終結，判決如下：
    主      文
被告應給付原告新臺幣伍萬伍仟壹佰伍拾元，及自民國一一○年
五月六日起至清償日止，按週年利率百分之五計算之利息。
原告其餘之訴駁回。
訴訟費用由被告負擔百分之二十七，餘由原告負擔。
本判決原告勝訴部分得假執行；但被告如以新臺幣伍萬伍仟壹佰
伍拾元為原告預供擔保後，得免予假執行。
原告其餘假執行之聲請駁回。
    事實及理由
壹、程序方面：
    被告業經合法通知，而未於言詞辯論期日到場，核無民事訴
    訟法第386條各款所列情形，爰依民事訴訟法第436 條第2項
    準用同法第385條第1項規定，依原告之聲請，由其一造辯論
    而為判決，合先敘明。
貳、實體方面：　　　
一、原告主張：
　　兩造曾為同事關係，同在新竹市○區○○路000號斯朵莉髮型店
    任職，於民國109年7月15日下午1時31分許，在上開髮型店
    員工休息室內，被告因上午開會時對原告不滿而懷恨在心下
    ，先刻意以椅子碰撞原告，雙方因而發生口角，在原告回擊
    防衛後，被告竟出於傷害人身體的犯罪意思，以右手徒手毆
    打原告左臉部，致原告受有左臉部瘀腫傷、輕微腦震盪等傷
    害（下稱系爭傷害），又原告因系爭傷害，共支出醫療費用
    6,650元、就醫交通費用10,000元，且原告身心受有相當之
    痛苦，併請求精神慰撫金183,350元，合計200,000元。又被
    告上開不法行為，業經臺灣新竹地方檢察署（下稱新竹地檢
    署）檢察官偵查後聲請簡易判決處刑，並經本院刑事庭以11
    0年度竹簡字第269號刑事簡易判決判處有罪確定，是被告應
    負損害賠償責任。為此，爰依侵權行為法律關係提起本件訴
    訟等語。並聲明：㈠被告應給付原告200,000元，及自起訴狀
    繕本送達之翌日起即109年7月15日止至清償日止，按週年利
    率百分之五計算之利息。㈡願供擔保，請准宣告假執行。
二、被告未於言詞辯論期日到場，惟曾於調解程序辯以：伊就刑
    事判決認定之傷害事實不爭執；同意原告請求醫藥費及交通
    費6,830元部分，而慰撫金請求金額過高。伊有意願和解，
    但伊沒有錢，伊只願意付醫藥費的部分等語，資為抗辯。並
    聲明：駁回原告之訴。
三、得心證之理由：㈠
　㈠原告主張之上開事實，業據提出與所述情節相符之新竹馬偕
    紀念醫院診斷證明書、醫療費用收據等件影本為證，而被告
    前揭犯行，業經本院刑事庭以110年度竹簡字第269號刑事簡
    易判決判處拘役10日並得易科罰金確定在案等情，有上開刑
    事簡易判決附卷可稽（見本院竹簡卷第15至17頁、第29至33
    頁），並經本院依職權調取系爭刑事案件卷宗核閱無訛，又
    被告經合法通知，未於言詞辯論期日到庭爭執，亦未提出書
    狀作何有利於己之聲明、陳述或證據以供本院審酌，本院依
    調查證據之結果及斟酌全辯論意旨，堪信原告之主張為真實
    。
  ㈡按因故意或過失，不法侵害他人之權利者，負損害賠償責任
    ；不法侵害他人之身體或健康者，對於被害人因此喪失或減
    少勞動能力或增加生活上之需要時，應負損害賠償責任；不
    法侵害他人之身體、健康、名譽、自由、信用、隱私、貞操
    ，或不法侵害其他人格法益而情節重大者，被害人雖非財產
    上之損害，亦得請求賠償相當之金額，民法第184條第1 項
    前段、第193條第1項、第195條第1項前段分別定有明文。經
    查，被告所為前開侵權行為，致原告受有系爭傷害，是原告
    本於前揭規定，請求被告賠償其所受損害，於法有據。茲就
    原告主張之各項損害項目及金額分別審酌析述如下：
　⒈醫療費用：
　　原告主張因本件事故受傷就醫治療，為此支出醫藥費用共6,
    650元，並提出上開醫療院所之診斷證明書3份、醫療費用收
    據17份影本為證（見本院竹簡卷第35至73頁），經本院核算
    原告提出之醫療費用收據，費用總額為6,650元，則原告請
    求被告賠償原告6,650元，依法有據，應予准許。
　⒉就醫交通費用：　
　  原告主張其往返馬偕醫院就診之交通費用，每趟約250元，
    醫療過程共40趟往返，共10,000元部分，雖未據其提出相關
    單據，然審酌原告之住所至上開醫院之距離及計程車收費標
    準，且原告確有支出17次醫療費用之必要，且其主張之金額
    尚屬合理，應准許原告請求就醫交通費用為8,500元（計算
    式：250元×17×2次＝8,500元），原告逾此數額之請求，即屬
    無據。
　⒊精神慰撫金：
　  按法院對於非財產上損害之量定，應斟酌雙方之身分、地位
    、資力與加害之程度及其他各種情形，核定相當之數額，其
    金額是否相當，自應依實際加害情形與被害人所受之痛苦及
    雙方之身分、地位、經濟狀況等關係決定之。查原告因被告
    之行為而有如上所述之傷害，堪認身心均受有痛苦，其自得
    請求被告賠償精神慰撫金。又事發時原告年25歲，學歷為國
    中畢業，108 年度所得為36,586元，109年度所得為49,980
    元，名下1部2012年份之汽車，財產總額為0；被告事發時年
    23歲，學歷為國中畢業，108年度無所得，109年度所得為49
    ,980元，名下無財產等情，有刑事案件資料、兩造108年度
    及109年度稅務電子閘門財產所得調件明細表足參（見本院
    竹簡卷第15至16頁及個資卷）。則本院審酌兩造之學經歷、
    社會地位、經濟狀況、被告之侵害情節、原告所受傷害等一
    切情狀，認原告請求183,350元之精神慰撫金，尚嫌過高，
    應以40,000元為適當，超過部分之請求，尚屬無據，不應准
    許。
  ⒋基上，原告請求被告給付之賠償金額為55,150元（計算式：
    醫藥費用6,650元＋交通費用8,500元＋精神慰撫金40,000元＝5
    5,150元）。
  ㈢末按給付無確定期限者，債務人於債權人得請求給付時，經
    其催告而未為給付，自受催告時起，負遲延責任。其經債權
    人起訴而送達訴狀，或依督促程序送達支付命令，或為其他
    相類之行為者，與催告有同一之效力；遲延之債務，以支付
    金錢為標的者，債權人得請求依法定利率計算之遲延利息；
    應付利息之債務，其利率未經約定，亦無法律可據者，週年
    利率為5%，民法第229 條第2 項、第233 條第1 項前段、第
    203 條分別定有明文。本件係屬侵權行為損害賠償之債，自
    屬無確定期限者，又以支付金錢為標的，則依上揭法律規定
    ，原告就其得請求被告給付之金額部分，請求自刑事附帶民
    事訴訟起訴狀繕本送達翌日起加計週年利率5%之利息，亦屬
    有據，應予准許。而本件刑事附帶民事訴訟起訴狀繕本係於
    110年5月5日由被告本人收受（見本院竹簡附民卷第5頁），
    是原告請求被告自刑事附帶民事訴訟起訴狀繕本送達翌日即
    110年5月6日起至清償日止，按週年利率5%計算之利息，為
    有理由，應予准許；逾此範圍之請求，則屬無據，不應准許
    。
四、綜上所述，原告本於侵權行為之法律關係，請求被告給付原
    告55,150元，及自110年5月6日起至清償日止，按週年利率5
    %計算之利息，為有理由，應予准許；逾此部分之請求，則
    無理由，應予駁回。　　
五、本件係依民事訴訟法第427條第2項第12款訴訟適用簡易訴訟
    程序所為被告一部敗訴之判決，應依同法第389條第1項第3 
    款規定，就原告勝訴部分，依職權宣告假執行，並依職權宣
    告被告得供擔保免予假執行。原告雖陳明願供擔保請求宣告
    假執行，惟就其勝訴部分僅係促請本院為上開宣告假執行之
    職權發動而已，不另為假執行准駁之諭知。至原告敗訴部分
    既經駁回，其假執行之聲請即失所附麗，應併予駁回。
六、本件事證已臻明確，兩造其餘之攻擊防禦方法及所提證據，
    於判決結果不生影響，爰不一一論列，附此敘明。
七、本件為刑事附帶民事訴訟，免納裁判費用，且訴訟進行中亦
    無公示送達費用、證人日旅費等訴訟費用之產生，惟依法仍
    應依民事訴訟法第79條諭知兩造訴訟費用負擔之比例，併此
    敘明。　
中　　華　　民　　國　　111 　年　　1 　　月　　14　　日
                  新竹簡易庭  法  官  黃致毅
以上正本證明與原本無異。
如不服本判決，須於判決送達後20日內向本庭提出上訴狀（應按
他造當事人之人數附繕本）；如委任律師提起上訴者，應一併繳
納上訴審裁判費。
中　　華　　民　　國　　111 　年　　1 　　月　　14　　日
                              書記官  蕭宛琴